【裁判字號】    97,抗,383
【裁判日期】    970320
【裁判案由】    強制執行
【裁判全文】
臺灣高等法院民事裁定                   97年度抗字第383號
    抗  告  人
    即債權  人  大暐交通有限公司
    法定代理人  丙  ○
    代  理  人  乙○○
抗告人因與相對人即債務人甲○○間強制執行事件，對於中華民
國97年1月30日臺灣台北地方法院96年度執字第71404號裁定提起
抗告，本院裁定如下：
    主      文
抗告駁回。
抗告程序費用由抗告人負擔。
    理      由
一、原裁定駁回抗告人對相對人強制執行之聲請，所持理由認抗
    告所提出據以為執行名義者，為原法院新店簡易庭96年店簡
    字第57號宣示判決筆錄暨確定證明書，惟該宣示判決為確認
    判決，與辦理強制執行法應行注意事項第2點第2小點規定聲
    請強制執行應以給付判決為限不符，為其裁判之基礎。
二、本件抗告意旨略以：抗告人持原法院新店簡易庭96年度簡字
    第57號宣示判決筆錄暨確定證明書正本聲請執行相對人之財
    產，業已就相對人名下不動產即門牌台北縣新店市○○路28
    9之18號11樓房地進行鑑價， 並已繳納聲請及鑑價費用，原
    法院嗣竟駁回抗告之強制執行聲請，另原法院96年度訴字第
    9421號判決理由亦寫明：相對人應對抗告人所負新台幣（下
    同）577,093元債務負責，相對人不願清償債務， 抗告人自
    有權拍賣相對人所有房屋求償云云。
三、按原告提起給付之訴得到勝訴之確定判決，始具有執行力，
    於被告不履行時，原告得依強制執行法之規定聲請強制執行
    ，即確定判決於執行法上得為強制執行執行名義者，限於給
    付判決；給付判決一經確定，即為有執行力之債務名義，非
    經債務人提起異議之訴，得有該債務名義不適於執行之判決
    ，執行法院自應依法照判決執行，最高法院19 年抗字第580
    號、22年抗字第598號判例足供參照。
四、查抗告人持以聲請強制執行之執行名義，乃原法院新店簡易
    庭96年度店簡字第57號宣示判決筆錄及確定證明書（原法院
    卷第8-11頁），觀察該訴訟係相對人起訴，列抗告人為被告
    ，提起確認本票債權不存在之訴訟，確定判決之主文為：「
    確認被告（指抗告人）持有原告（相對人，下同）簽發票號
    0000000號，面額柒拾萬元之本票，於超過577,093元部分，
    對原告之本票債權不存在；原告其餘之訴駁回」等語，可見
    ：上開訴訟性質為確認之訴，其確定判決僅在確認現存之法
    律狀態，非相對人應對抗告人為一定給付之給付之訴判決，
    不具有執行力，則依前開說明，抗告人持上開確定判決為執
    行名義，向原法院聲請強制執行之相對人之財產，自屬無據
    ，應予駁回。至於抗告人另提出之原法院96年度訴字第9421
    號判決理由之認定，既非本件憑以強制執行之執行名義，自
    無從斟酌。另抗告人於抗告狀所載聲明：相對人應負擔債務
    577,093元及清算事發至今所生之法定孳息云云， 惟本件強
    制執行之聲請既經駁回，應係抗告人另對相對人取得執行名
    義後重行聲請強制執行後，再由執行法院核算之事項，併此
    敘明。原法院駁回抗告人之強制執行聲請，並無不合，抗告
    人仍執陳詞提起抗告，為無理由，應予駁回。
五、據上論結：本件抗告為無理由，依強制執行法第30 條之1，
    民事訴訟法第495條之1第1項、第449條第1項、 第95條、第
    78條，裁定如主文。
中    華    民    國    97    年    3     月    20    日
                    民事第一庭
                        審判長法  官  張耀彩
                              法  官  盧彥如
                              法  官  林金吾
正本係照原本作成。
不得再抗告。
中    華    民    國    97    年    3     月    20    日
                              書記官  張淑芳


司法院資訊處製作；財團法人民間司法改革基金會備份。
